【裁判字號】    89,毒抗,1182
【裁判日期】    891219
【裁判案由】    毒品危害防制條例
【裁判全文】
臺灣高等法院刑事裁定                          八十九年度毒抗字第一一八二號
    抗  告  人
    即受處分人  甲○○
            （即江鎧偉）
右抗告人因毒品危害防制條例案件，不服臺灣臺北地方法院中華民國八十九年十月二
十五日裁定（八十九年毒聲字第二六一六號）提起抗告，本院裁定如左：
    主  文
抗告駁回。
    理  由
一、原裁定以：抗告人即受處分人甲○○前因施用毒品案件，經臺灣臺北地方法院以
    八十九年度毒聲字第一二○四號裁定停止戒治，所餘期間並宣付保護管束。惟受
    處分人竟於保護管束期間，有施用毒品行為，其違反保護管束應遵守事項情節重
    大，因而依毒品危害防制條例第二十二條第二項之規定，裁定撤銷停止戒治，令
    入戒治處所施以強制戒治。
二、經查：受處分人甲○○前於民國八十八年間因施用毒品案件，經觀察、勒戒後，
    因無施用毒品傾向，由臺灣臺北地方法院檢察署檢察官於八十八年九月三日以八
    十八年度毒偵字第二四七號不起訴處分確定，嗣於五年內又因施用毒品，經觀察
  、勒戒後，認有施用毒品之傾向，而令入戒治處所施以強制戒治，並經臺灣臺北
    地方法院判處有期徒刑六月確定，有臺灣臺北地方法院檢察署刑案資料查註紀錄
    表在卷可參。又因無繼續戒治之必要，於八十九年六月二日停止戒治付保護管束
    ，有臺灣臺北地方法院檢察署檢察官執行保護管束指揮書附卷可稽。詎受處分人
    於停止戒治付保護管束期間之八十九年八月三日及同月二十四日，經臺灣臺北地
    方法院檢察署採集尿液送檢驗結果，均呈安非他命陽性反應，分別有台灣檢驗科
    技股份有限公司出具之濫用藥物尿液檢驗報告在卷足憑。又於同年九月一日凌晨
    零時許，在其台北市文山區○○○路○段二二五號六樓住處施用第二級毒品安非
    他命，於當日下午二時許為警查獲，業據受處分人於警訊及偵查時坦承不諱，且
    有安非他命殘渣一包及吸食過濾器一組扣案可資佐證，上開扣案之安非他命殘渣
    包，經警初步檢驗結果，呈安非他命反應，有毒品初步鑑驗報告單附卷可稽。是
    其於保護管束期間內，有多次施用毒品之行為，自足堪認定。
三、受處分人前已二次因施用毒品，經觀察、勒戒，於此次停止戒治付保護管束期間
    ，復施用毒品先後三次被查獲而故意犯毒品危害防制條例第十條之罪，已違反保
    護管束應遵守事項；而其一再施用，顯已足認其僅受保護管束難以達成觀護戒治
    之效果，自屬情節重大，而應撤銷停止戒治。另依毒品危害防制條例施行細則第
    十六條規定：「本條例第二十條第四項、第二十二條第二項所稱違反保護管束應
    遵守事項情節重大，應斟酌下列情形認定之：：：(二)保護管束期間因故意更犯本
    條例第十條之罪，經法院裁定送勒戒處所觀察、勒戒者」，受處分人因施用毒品
    於八十九年九月一日為警查獲，經臺灣臺北地方法院檢察署檢察官聲請裁定送勒
    戒處所觀察、勒戒，雖經臺灣臺北地方法院裁定駁回，惟其理由係認受處分人乃
    三犯施用毒品罪，應適用「三犯」逕予強制戒治之規定，此觀諸該院八十九年度
    毒聲字第二一八三號裁定綦明，而非認其未於保護管束期間施用毒品而故意犯毒
    品危害防制條例第十條之罪。況上開施用犯行業據臺灣臺北地方法院檢察署檢察
    官以八十九年度毒偵字第二七二九號提起公訴在案，有該案起訴書在卷足憑，自
    非得執以認其非屬違反保護管束應遵守事項情節重大。
四、原審據此認檢察官之聲請為有理由，因而援引毒品危害防制條例第二十二條第二
    項之規定，裁定受處分人撤銷停止戒治，令入戒治處所施以強制戒治，經核並無
    不合。抗告人抗告意旨以其並無違反保護管束應遵守事項情節重大之情形，為無
    理由，應予駁回。
五、據上論斷，應依刑事訴訟法第四百十二條，裁定如主文。
中      華      民      國    八十九    年      十二      月    十九    日
                              臺灣高等法院刑事第十一庭
                                  審判長法  官  楊  照  男
                                        法  官  楊  炳  禎
                                        法  官  王  詠  寰
右正本證明與原本無異。
不得再抗告。
                                        書記官  駱  麗  君
中      華      民      國    八十九    年      十二      月    二十    日


司法院資訊處製作；財團法人民間司法改革基金會備份。
